臺灣高等法院臺南分院刑事判決　　　100年度交上易字第736號
上　訴　人
即　被　告　中林
上列上訴人即被告因公共危險案件，不服臺灣台南地方法院100
年度交易字第375號中華民國100年10月12日第一審判決（起訴案
號：臺灣臺南地方法院檢察署100年度偵字第10564號），提起上
訴，本院判決如下：
    主  文
上訴駁回。
    理  由
一、按依刑事訴訟法第350條、第361條、第362條、第367條規定
    ，不服地方法院之第一審判決，提起第二審上訴者，須提出
    上訴書狀，並應敘述「具體理由」，為上訴必備之程式。所
    稱具體理由，必係依據卷內既有訴訟資料或提出新事證，指
    摘或表明第一審判決有何採證、認事、用法或量刑等足以影
    響判決本旨之不當或違法，而構成應予撤銷之具體事由，始
    克相當；如未依上揭意旨指出具體事由，而僅泛言或單憑當
    事人自我說詞，指摘原判決採證認事違法、用法不當、判決
    不公、量刑過重等等，即屬未敘述具體理由，所提第二審上
    訴不合法律上之程式，得不經言詞辯論，由第二審法院予以
    判決駁回（最高法院98年度台上字第6531號刑事判決意旨參
    照）。
二、經查，原審判決以被告所涉犯者為刑法第185條之3服用酒類
    不能安全駕駛動力交通工具而駕駛罪，非死刑、無期徒刑、
    最輕本刑為3 年以上有期徒刑之罪或高等法院管轄第一審案
    件，且被告於原審法院行準備程序時，就被訴事實為有罪之
    陳述，經告知簡式審判程序之旨，並聽取檢察官及被告之意
    見後，依刑事訴訟法第273 條之1第1項裁定由受命法官獨任
    進行簡式審判程序。並以上訴人即被告之自白，及酒精測試
    觀察紀錄表、酒精測定紀錄、呼氣酒精測試器檢定合格證書
    等在卷可資佐證（見警卷第15至16頁），而認被告於民國10
    0年6 月23日23時許至翌日（即24日）0時50分許，飲用酒類
    後，已不能安全駕駛動力交通工具而駕駛之犯罪事實，已詳
    敘所憑證據與認定之理由，因而論處被告刑法第185條之3服
    用酒類不能安全駕駛動力交通工具而駕駛罪名。並敘敘明被
    告有原判決事實欄所載之犯罪科刑及執行完畢之事實，有臺
    灣高等法院被告前案紀錄表在卷可稽，其於執行完畢後，五
    年內故意再犯本件有期徒刑以上之罪，為累犯，應依刑法第
    47條第1 項規定加重其刑。並審酌被告被告明知酒後駕車易
    生危險，猶於飲酒後呼氣酒精濃度達每公升0.60毫克，無法
    安全駕車情況下，仍駕駛自小客車在道路行駛，對公眾往來
    交通造成之危險性甚大，且其已有1 次因酒後駕車案件經判
    處罰金之紀錄，仍未見警愓，再犯本案，惟念其犯後於原審
    審理時已坦認酒後駕車犯行，尚見悔改之意，及考量其本案
    之呼氣酒精濃度數值為每公升0.60毫克且未肇禍，暨其家庭
    狀況、智識程度（高中肄業）等一切情狀，認檢察官求刑略
    為過高，而量處有期徒刑四月，併諭知易科罰金之折算標準
    。本院經核原審判決認事用法，俱無不合，並已說明審酌科
    刑之理由，且未逾越法定刑度，又未濫用自由裁量之權限，
    刑度亦屬妥適，核無不當或違法之情形。
三、本件被告上訴意旨雖以：被告於100年6月24日駕駛車號3505
    －ＷＲ號自小客車行經台南市○○○路與復華一街交叉路口
    之統一商店，被告下車購物欲離開時遇警攔檢，被告同時自
    行向警員坦承有飲酒駕駛之事，並向攔檢之警員詢問可不可
    放行，然遭攔檢警員當場拒絕並實施酒測，被告上述行為是
    否符合刑法第62條自首之減刑規定？希望此部分補充調查審
    理云云。
四、惟查:
  (一)按刑法第62條所謂發覺，並非以有偵查犯罪權之機關或人員
    確知其人犯罪無誤為必要，有確切之根據得為合理之可疑，
    而對犯罪行為人發生嫌疑時，即得謂為已發覺。查本件被告
    於前開時地酒後駕駛自小客車，行經台南市○○○路時，即
    為執行路檢勤務之警員發現其行車不穩、搖擺不定，始予攔
    檢時並發現被告身上酒味濃厚、出入車門困難、意識模糊，
    注意力無法集中等情，遂對被告施以呼氣酒精濃度測試，結
    果測試值高達0.60MG/L，因而查獲（但不予解送）等事實，
    業經被告於警詢供述不諱（見警卷第7 頁），並有台南市政
    府警察局永康分局不予解送報告書、測試觀紀錄表等在卷可
    稽（見警卷第4 、15頁）。足見，對被告施予酒測之員警於
    攔查被告前，對於被告有「飲用酒類不能安全駕駛動力交通
    工具」之嫌，已有確切之根據得為合理之可疑，故而對被告
    施予呼氣酒精濃度測試，因而查獲被告本件犯行。是縱被告
    為警查獲時，有坦承酒後駕車之事實，亦僅屬對於犯行之自
    白，要難認定有刑法第第62條自首減刑之適用。被告上訴意
    旨質疑其或有自首本件犯行，而請求重為調查審理云云，顯
    有誤解。
  (二)另被告行為後，刑法第185之3條業於100 年11月30日修正公
    布施行，經比較修正前該條規定：「服用毒品、麻醉藥品、
    酒類或其他相類之物，不能安全駕駛動力交通工具而駕駛者
    ，處一年以下有期徒刑、拘役或科或併科十五萬元以下罰金
    」；與修正後該條第1 項規定：「服用毒品、麻醉藥品、酒
    類或其他相類之物，不能安全駕駛動力交通工具而駕駛者，
    處二年以下有期徒刑、拘役或科或併科二十萬元以下罰金」
    ，以修正前刑法第185之3條規定對被告較為有利，依刑法第
    2條第1項前段規定，本件仍應適用修正前刑法第185之3條規
    定論處。原審判決雖未及比較前開新舊法規定，乃其適用修
    正前刑法第185之3條規定之結果，與比較新舊法後之適用法
    條，並無不同，故不予撤銷改判，附此敘明。
五、綜上所述，上訴人即被告僅以對自首規定之誤解，而未確實
    依據卷內既有訴訟資料或提出新事證，具體指摘或表明第一
    審判決有何認事採證不當或違法之事由，或明確指出原審所
    為證據證明力之判斷、推論如何違背經驗、論理法則，或彼
    先前之自白有何違反任意性之規定。揆諸前開說明，本件上
    訴理由，自難謂係具體理由。是被告上訴顯不合法律上之程
    式，爰依刑事訴訟法第367 條前段之規定駁回上訴，並不經
    言詞辯論為之。
六、依刑事訴訟法第367條前段、第372條，判決如主文。
中    華    民    國   100    年    12    月    19    日
                  刑事第六庭    審判長法  官  董武全
                                      法  官  孫玉文
                                      法  官  賴純慧
以上正本證明與原本無異。
不得上訴。
                                      書記官  翁心欣
中    華    民    國   100    年    12    月    19    日